【裁判字號】    97,訴,586
【裁判日期】    970327
【裁判案由】    毒品危害防制條例
【裁判全文】
臺灣板橋地方法院刑事判決               97年度訴字第586號
公  訴  人  臺灣板橋地方法院檢察署檢察官
被      告  甲○○
上列被告因違反毒品危害防制條例案件，經檢察官提起公訴（96
年度毒偵字第9878號），被告於本院準備程序中就被訴之事實為
有罪之陳述，經本院合議庭裁定由受命法官獨任進行簡式審判程
序審理，判決如下：
    主  文
甲○○施用第一級毒品，累犯，處有期徒刑捌月。
扣案海洛因壹包（驗餘淨重零點零壹陸壹公克）沒收銷燬之；上
開海洛因之外包裝袋壹個及注射針筒貳枝均沒收之。
    事實及理由
壹、程序方面
    刑事訴訟法第二百七十三條之一第一項規定除被告所犯為死
    刑、無期徒刑、最輕本刑為三年以上有期徒刑之罪、或高等
    法院管轄第一審案件者外，於審判期日前之程序進行中，被
    告先就被訴事實為有罪之陳述時，審判長得告知被告簡式審
    判程序之旨，並聽取當事人、代理人、辯護人及輔佐人之意
    見後，裁定進行簡式審判程序。查本案被告甲○○被訴違反
    毒品危害防制條例案件，非前開不得進行簡式審判程序之案
    件，經被告於本院審理時就被訴之事實為有罪之陳述，且經
    本院告知被告簡式審判程序之旨，聽取被告及檢察官之意見
    後，爰依刑事訴訟法第二百七十三條之一第一項規定裁定改
    依簡式審判程序審判之，先予敘明。
貳、實體方面
一、本件犯罪事實：
  (一)甲○○前於民國九十三年間因施用毒品案件，經臺灣桃園地
    方法院以九十三年度毒聲字第一九八號裁定令入勒戒處所觀
    察、勒戒後，認有繼續施用毒品之傾向，復經同院以九十四
    年度毒聲字第一七六七號裁定令入戒治處所施以強制戒治，
    嗣經連續戒治六個月以上，於九十五年五月二十六日強制戒
    治執行完畢出所，並由臺灣桃園地方法院檢察署檢察官以九
    十五年度戒毒偵字第一六四號為不起訴處分確定。又因持有
    毒品案件，經臺灣桃園地方法院以九十四年桃簡字第二六九
    三號判決判處有期徒刑三月確定；另因偽造文書案件，經臺
    灣士林地方法院以九十五年度湖簡字第五十號判決判處有期
    徒刑三月確定，上開二罪經臺灣士林地方法院以九十六年度
    聲字第三九三號裁定應執行有期徒刑五月，於九十六年八月
    二十八日易科罰金執行完畢。
  (二)詎甲○○猶未悛悔警惕，明知海洛因係毒品危害防制條例所
    列之第一級毒品，不得施用及持有，仍於強制戒治執行完畢
    釋放後五年內，基於施用第一級毒品海洛因之犯意，於九十
    六年十二月三日凌晨零時許，在臺北縣三重市○○○路五０
    八巷六十一號二樓住處，以針筒注射之方式施用海洛因一次
    。嗣於九十六年十二月三日凌晨二時許，在臺北縣三重市○
    ○街一二四號前為警查獲，並扣得甲○○所有供己施用之海
    洛因一包（毛重零點二二零公克、淨重零點零二零公克、驗
    餘淨重零點零一六一公克）及供其施用海洛因使用之注射針
    筒二枝。
  (三)案經臺北縣政府警察局新莊分局報告臺灣板橋地方法院檢察
    署檢察官偵查起訴。
二、本件證據：
  (一)被告甲○○於本院準備程序及審理時之自白。
  (二)臺北縣政府警察局新莊分局偵辦毒品危害防制條例案件被移
    送人姓名代碼對照表、臺灣檢驗科技股份有限公司九十六年
    十二月十八日濫用藥物尿液檢驗報告、交通部民用航空局航
    空醫務中心毒品鑑定書及臺灣高等法院被告前案紀錄表各一
    份。
  (三)扣案毒品海洛因一包（毛重零點二二零公克、淨重零點零二
    零公克、驗餘淨重零點零一六一公克）及注射針筒二枝。
三、論罪科刑之法律適用：
  (一)核被告甲○○所為，係犯毒品危害防制條例第十條第一項之
    施用第一級毒品罪。其施用第一級毒品前後持有第一級毒品
    之低度行為經施用之高度行為所吸收，不另論罪。又被告有
    如事實欄所載犯罪科刑及刑之執行情形，有臺灣高等法院被
    告前案紀錄表在卷可稽，其於有期徒刑執行完畢後五年內，
    故意再犯本案有期徒刑以上之罪，為累犯，應依法加重其刑
    。爰審酌被告有如事實欄所示施用毒品而經觀察勒戒、強制
    戒治之紀錄，詎其猶未悛悔警惕，再犯本案施用第一級毒品
    之罪，顯未因前所受之觀察勒戒、強制戒治而決心改過，矯
    正其行，且被告施用毒品不但足以導致精神障礙、性格異常
    ，甚至造成生命危險，戕害個人身心健康，對社會治安可能
    之危害程度非輕，並斟酌其施用第一級毒品之次數及犯罪後
    坦承犯行，態度良好等一切情狀，量處如主文所示之刑，以
    示儆懲。
  (二)末查，扣案海洛因一包（驗餘淨重零點零一六一公克），為
    查獲之毒品，有上開毒品鑑定書可參，不問屬於犯人與否，
    應依毒品危害防制條例第十八條第一項前段規定沒收銷燬之
    ；又上開海洛因之外包裝袋一個及注射用針筒二枝，為被告
    所有供上開施用毒品犯罪所用之物，業據被告供明在卷，爰
    依刑法第三十八條第一項第二款規定均宣告沒收之。
四、應適用之法條：應依刑事訴訟法第二百七十三條之一第一項
    、第二百九十九條第一項前段、第三百十條之二、第四百五
    十四條第二項，毒品危害防制條例第十條第一項、第十八條
    第一項前段，刑法第十一條前段、第四十七條第一項、第三
    十八條第一項第二款，判決如主文。
五、如不服本判決，得自收受送達之日起十日內敘明上訴理由向
    本院提出上訴狀。
本案經檢察官林珮菁到庭執行職務。
中    華    民    國    97    年    3     月    27    日
                  刑事第九庭    法  官  張筱琪
上列正本證明與原本無異。
如不服本判決，應於送達後十日內敘明上訴理由，向本院提出上
訴狀
                                書記官  林怡君
中    華    民    國    97    年    3     月    27    日
附錄本案論罪科刑法條全文：
毒品危害防制條例第十條
施用第一級毒品者，處六月以上五年以下有期徒刑。
施用第二級毒品者，處三年以下有期徒刑。


司法院資訊處製作；財團法人民間司法改革基金會備份。
